臺灣彰化地方法院民事判決　九十三年度訴字第一七三號
　　原　　　告　甲○○
　　訴訟代理人　江來盛律師
　　被　　　告　乙○○
　　訴訟代理人　趙惠如律師
右當事人間請求損害賠償事件，原告提起刑事附帶民事訴訟（九十二年度附民字第一
四五號），經本院刑事庭移送審理，本院於民國九十三年三月二十六日言詞辯論終結
，判決如左：
    主      文
被告應給付原告新台幣伍萬壹仟伍佰玖拾元及自民國九十二年十二月二十三日起至清
償日止，按週年利率百分之五計算之利息。
原告其餘之訴駁回。
訴訟費用由原告負擔百分之九十八，餘由被告負擔。
本判決第一項於原告以新台幣壹萬柒仟元為被告供擔保後得假執行；但被告如於假執
行程序實施前以新台幣伍萬壹仟伍佰玖拾元為原告預供擔保，得免為假執行。
原告其餘假執行之聲請駁回。
    事      實
甲、原告方面：
  一、聲明：求為判決：
  （一）被告應給付原告新台幣（下同）三百萬一千五百九十元及自起訴狀繕本送達
        之翌日起至清償日止，按年息百分之五計算之利息。
  （二）願供擔保請准宣告假執行。
  二、陳述：
  （一）被告與原告為夫妻關係，於民國九十二年三月三十一日下午五時許，在彰化
        縣鹿港鎮廖厝里楊厝巷七二之三號住處，二人因電費問題發生爭執，被告竟
        基於傷害之犯意，持木棍及椅子毆打原告，致原告受有額頭腫痛及血腫多處
        、下腹部鈍挫傷、右上肢多處擦挫傷等傷害。被告另基於恐嚇之故意，除以
        三字經辱罵原告外，並對之恫稱：如不返回娘家借錢，就要殺死妳等語，致
        原告心生畏懼，並危害原告之生命、身體之安全。
  （二）原告依民法第一百八十四條第一項前段、第一百九十三條第一項、第一百九
        十五條第一項，請求賠償：(1)醫藥費：原告因受傷支出醫藥費共計一千五百
        九十元。(2)慰撫金：原告於九十一年間生產時，因醫療疏失致身體遭受傷害
        ，並切除子宮，被告動輒以原告無法生育男孩為由毆打原告，並於家人鼓勵
        下前往茶室結交女友，數落原告無法滿足其性需求，要求原告自行離去，九
        十二年三月三十一日，僅因電費問題即對原告暴力相向，並以如不返回娘家
        借錢，就要殺死原告等語恐嚇，一年多來，原告身心飽受折磨，精神痛苦不
        堪，原告為高職畢業，從事美容美髮業，月收入平均為五、六萬元之間，景
        氣好的話，可以有八萬元收入，請求三百萬元之慰撫金。
  三、證據：提出起訴書一件、收據五件、畢業證書三件、職業工會會員證一件、勞
      工保險證一件（均影本）等為證。
乙、被告方面：
  一、聲明：求為判決：
  （一）原告之訴及假執行之聲請均駁回。
  （二）如受不利之判決，願供擔保請准宣告免為假執行。
  二、陳述：
  （一）原告於生產楊詩敏因產後大量出血，經醫師摘除子宮撿回一命，原告竟懷疑
        被告與醫師共謀詐騙健保費而摘除子宮，此後經常藉故爭吵。九十二年三月
        三十一日，被告之父認住家使用之二樓電費高達五千餘元而說了原告幾句，
        原告又以被告未替其辯駁而不快，繼與被告發生口角及拉扯，此經刑事偵審
        程序後，被告已知所警惕，此後不再有暴力行為發生。
  （二）被告為高工畢業，從事車床技工職務，月收入平均約四、五萬元，名下無不
        動產，有自用小客車及貨車各一部，原告請求慰撫金三百萬元實屬過鉅，對
        於原告請求之醫療費用沒有意見。
丙、法院方面：
    本院依職權調閱九十二年度易字第一一四五號刑事卷宗（含台灣彰化地方法院檢
    察署九十二年度偵字第五０四六、六００五號偵查卷宗），並向財政部台灣省中
    區國稅局彰化縣分局調閱兩造之歸戶財產查詢清單及九十、九十一年度綜合所得
    稅各類所得資料清單，向財政部台灣省南區國稅局嘉義縣分局調閱原告之歸戶財
    產查詢清單及九十、九十一年度綜合所得稅各類所得資料清單。
    理　　由
一、本件原告起訴主張九十二年三月三十一日下午五時許，在彰化縣鹿港鎮廖厝里楊
    厝巷七二之三號住處，兩造因電費問題發生爭執，被告竟基於傷害之犯意，持木
    棍及椅子毆打原告，致原告受有額頭腫痛及血腫多處、下腹部鈍挫傷、右上肢多
    處擦挫傷等傷害等語，被告則辯稱當天下午被告之父認住家使用之二樓電費高達
    五千餘元而說了原告幾句，原告又以被告未替其辯駁而不快，繼與被告發生口角
    及拉扯等語。經查：兩造於上開時、地，因電費問題發生爭執，被告竟基於傷害
    之犯意，徒手與原告發生肢體上之拉扯衝突，致原告受有額頭腫痛及血腫多處、
    下腹部鈍挫傷、右上肢多處擦挫傷、左前臂挫傷等傷害之事實，有驗傷診斷書、
    行政院衛生署朴子醫院九十二年十二月五日朴醫歷字○九二○○○五○七一號函
    可憑，且被告所涉刑事案件，經本院刑事庭審理結果，亦同此認定，而判處被告
    罪刑確定，有本院九十二年度易字第一一四五號刑事判決可稽，堪認被告確因電
    費過高與原告爭執，進而發生肢體上之衝突，其間被告基於傷害之故意，徒手推
    擠、拉扯原告，致原告受有前揭傷害，被告已構成侵權行為，自應負侵權行為之
    損害賠償責任。
二、本件被告對原告所生之損害，依民法第一百八十四條第一項前段、第一百九十三
    條第一項、第一百九十五條第一項之規定，應負賠償責任，原告依上開規定請求
    被告賠償損害，洵屬有據，茲就其請求之准否，分別審酌如下：
（一）醫療費用：原告主張其於受傷後，於醫院支出醫藥費共計一千五百九十元，並
      提出收據為證，被告對此並不爭執，自堪信為真實，故原告請求一千五百九十
      元之醫藥費用，自屬有據，應予准許。
（二）非財產上之損害賠償部分：原告主張慰撫金三百萬元等語，被告則以原告所請
      求之慰撫金過高等語置辯。經查：原告係五十九年十一月六日生，高職補校畢
      業，從事美容美髮業，月收入平均為五、六萬元之間，景氣好的話，可以有八
      萬元收入，名下有田地一筆，有畢業證書、職業工會會員證、勞工保險證、歸
      戶財產查詢清單可佐，其身受前揭傷害，精神上自感相當痛苦，被告係六十一
      年十二月十一日生，高工畢業，從事車床技工職務，月收入平均約四、五萬元
      ，名下有二筆投資、自用小客車及貨車各一部，有歸戶財產查詢清單可稽，並
      經兩造各自陳明在卷，經審酌兩造之身分、地位、經濟狀況，及被告出手傷人
      之情節、原告所受之傷害等情形，認應以五萬元為相當。故本院認原告請求慰
      撫金五萬元部分，為有理由，應予准許。其餘逾此部分所為請求，尚嫌過高，
      應予駁回。
三、另按因犯罪而受損害之人，於刑事訴訟程序固得附帶提起民事訴訟，對於被告請
    求回復其損害，但其請求回復之損害，以被訴犯罪事實所生之損害為限。原告雖
    又主張被告另基於恐嚇之故意，除以三字經辱罵原告外，並對之恫稱：如不返回
    娘家借錢，就要殺死妳等語，致原告心生畏懼，並危害原告之生命、身體之安全
    等語，然此部分業經本院刑事庭以並無證據足證被告有恐嚇危害安全犯行為由，
    而為無罪之認定（因恐嚇危害安全犯行與前開傷害犯行部分有牽連犯之裁判上一
    罪關係，不另為無罪之諭知），故原告此部分主張，自不在本院附帶民事訴訟之
    審理範圍，併予敘明。
四、綜右所述，原告得請求賠償之損害為醫療費用一千五百九十元、慰撫金五萬元，
    以上共計五萬一千五百九十元。原告請求被告給付上開金額及自起訴狀繕本送達
    之翌日即九十二年十二月二十三日起至清償日止，按週年利率百分之五計付法定
    遲延利息，洵屬正當，應予准許。逾此部分所為請求，即非有據，應予駁回其該
    部分之訴。
五、原告勝訴部分，兩造均陳明願供擔保聲請宣告假執行或免為假執行，經核無不合
    ，爰分別酌定相當擔保金額宣告之；原告敗訴部分假執行之聲請，因訴之駁回而
    失所附麗，不予准許。
六、本件判決之基礎已臻明確，兩造其餘攻擊防禦方法，於判決結果不生影響，無庸
    一一論列，併此敘明。
據上論結：本件原告之訴為一部有理由，一部無理由，依民事訴訟法第七十九條、第
三百九十條第二項、第三百九十二條第二項，判決如主文。
中        華        民        國    九十三    年    四    月    九      日
                                台灣彰化地方法院民事第一庭
~B法　　　官　陳弘仁
右為正本係照原本作成。
如對本判決上訴，應於判決送達後二十日內向本院提出上訴狀。
~B法院書記官　王振州
中        華        民        國    九十三    年    四    月    九      日
